【裁判字號】    90,訴,208
【裁判日期】    901120
【裁判案由】    偽造有價證券
【裁判全文】
臺灣臺中地方法院刑事判決                            九十年度訴字第二八號
    公  訴  人  台灣台中地方法院檢察署檢察官
    被      告  丁○○
    選任辯護人  酈長春
右列被告因偽造有價證券案件，經檢察官提起公訴（八十九年度偵字第五九四號），
本院判決如左：
    主  文
丁○○意圖供行使之用，而偽造有價證券，處有期徒刑貳年，緩刑肆年。
偽造票號０１１７５８、面額新台幣（下同）貳萬伍仟柒佰元、發票日八十七年十二
月二日、發票人為朱義傑之本票壹紙，沒收之。
    事  實
一、丁○○自民國（下同）八十七年十一月間起至八十八年初止，任職於東方假期飲
    食店（實為酒店），擔任董事工作，職司服務、接待及代收客人之消費款，明知
    甲○○並未同意，亦未授權其簽發本票，詎其竟意圖供行使之用，於八十七年十
    二月二日，在台中市○○路○段二七三號處，於票號０１１７５８之本票上偽填
    面額為新台幣（下同）貳萬伍仟柒佰元、發票日八十七年十二月二日、發票人為
為朱義傑（真實姓名為甲○○），而偽造上開本票一紙，並將之持交給東方假期
    飲店之負責人乙○○，以抵充業績。嗣經乙○○向甲○○催討，甲○○稱未開立
    上開本票，始悉上情。
二、案經乙○○訴由台灣臺中地方法院檢察署檢察官偵查起訴。
    理  由
一、訊據被告固不諱言於前揭時、地，簽發朱義傑之本票一紙等情，惟否認有偽造有
    價證券之犯行，辯稱：伊因店內的小姐提供朱義傑旳資料給她，她才會簽發朱義
    傑的本票，並不知這是犯法的等語。惟查，右揭事實，業據告訴人乙○○指述甚
    詳，又證人甲○○於偵查中即證稱：伊認識被告，但未同意亦未曾授權被告簽發
    本票等語，其後於本院審理時亦為相同之證述，而且證人丙○○（同被告上班之
    同事）亦到庭證稱：如果客人沒有來，有授權的話，就可以代客人簽發本票，或
    者小姐打電話進來，要幹部幫她簽的話，也可以代客人簽發等語，足見必須經本
    票本人授權才可以簽發本票無訛，或是已經確認的客人才可以代客人簽發本票，
    又被告自始均無法提供其所稱之店內小姐為誰，以供本院調查，且其偵查中亦自
    承：伊是為方便作帳才簽發本票等語，可見被告早已知悉其簽發之本票並未得發
    票人之同意或授權，再參以被告與甲○○原先即認識且被告又自承確有簽發甲○○的本票，更徵其有意偽簽甲○○之本票以抵充業績，此外，並有上開偽造之本
    票一紙在卷可稽，被告所辯不足採信，本件事證明確，被告之右開犯行，已足認
    定。
二、核被告所為，係犯刑法第二百零一條第一項偽造有價證券罪。被告行使本件偽造
    之支票抵充業績使用，其行使偽造有價證券原即具有詐欺之性質，應不另論詐欺
    罪；又其偽造署押之行為，為偽造有價證券之階段行為，及被告偽造支票後，復
    持以行使，其行使行為吸收於偽造行為之中，均不另論罪（最高法院三十一年上
    字第八八號判例參照）。爰審酌被告犯罪之動機、且被告所得係以抵充業績之用
    犯罪所生之損害不鉅，及亦與被害人乙○○達成和解，且被害人亦表示不願追究
    之意，本院因以為縱以宣告法定之最低度刑，仍嫌過重，爰依刑法第五十九條規
    定減輕其刑後，量處如主文所示之刑。末查被告前未曾受有期徒刑以上刑之宣告
    ，有臺灣台中地方法院檢察署刑案查註資料紀錄表及台灣高等法院被告全國前案
    紀錄表各一件可稽，其因一時失於思慮而致罹律法，經此偵審程序之教訓，當知
    所警惕，信無再犯之虞，本院以為所宣告之刑以暫不執行為適當，爰併宣告緩刑
    四年。末查，偽造之票號０１１７５８、面額新台幣（下同）貳萬伍仟柒佰元、
    發票日八十七年十二月二日、發票人為朱義傑之本票壹紙，應依刑法第二百零五
    條規定，不問屬於被告與否，諭知沒收之。
三、公訴意旨另以：被告除偽造上開朱義傑之本票外，另於其任職上開酒店期間猶有
    偽造賴文尚之本票之犯行，涉有犯刑法第二百零一條第一項之偽造有價證券罪等
    語。惟查：卷內並無戊○○其人之證詞，亦不知其年籍資料，自不得僅因其於偵
    查中自白即認定被告此部分亦有偽造有價證券之情，況被告其後於本院已改稱戊○○有在電話中同意其簽發等語，在無從傳喚戊○○之情況下，本院認此部分之
    利益應歸之被告，亦即無法證明其確實犯罪，則為無罪之諭知，惟公訴人認此部
    分與前揭起訴部分具有連續犯之關係，屬於裁判上一罪，爰不另為無罪之諭知。
據上論斷，應依刑事訴訟法第二百九十九條第一項前段，刑法第二百零一條第一項、
第二百零五條、第五十九條、第七十四條第一款，罰金罰鍰提高標準條例第一條前段
，判決如主文。
中      華       民       國     九十     年     十一     月    二十    日
           臺灣臺中地方法院刑事第一庭
                                          法  官   吳  進  發
右正本證明與原本無異。
如不服本判決，應於判決送達後十日內向本院提出上訴狀，上訴於臺灣高等法院臺中
分院( 須附繕本 )。
                                          書記官
中      華       民       國     九十     年     十一     月   二十一   日
附錄論罪法條：
刑法第二百零一條第一項
意圖供行使之用，而偽造、變造公債票、公司股票或其他有價證券者，處三年以上十
年以下有期徒刑，得併三千元以下罰金。
刑法第二百零五條
偽造、變造之有價證券、郵票或印花稅票及前條之器械、原料，不問屬於犯人與否，
沒收之。


司法院資訊處製作；財團法人民間司法改革基金會備份。
